

"Para saber lo que es posible, es necesario... haber intentado lo imposible".

### **PERFIL**

Tecnólogo en Contabilidad y Finanzas, con más de siete (07) años de experiencia en cargos contables, financieros y administrativos, tanto dependientes como freelance, manejando, analizando y revisando todo el ciclo contable desde la causación hasta la presentación de los E.F. implementación de NIIF en varias compañías de los 3 grupos.

Me considero una persona integra y comprometida con trazar las metas propuestas por la compañía, con buenas relaciones interpersonales y capacidad para trabajar en equipo fortaleciendo y mejorando procesos para optimizar los resultados.

## CONTACTO

313 852 1949 - 707 6735

luis.angel\_021@hotmail.com

Kr 17<sup>a</sup> N° 1 – 108 T.06 Apt.603

# **HABILIDADES**

- Alto grado de análisis
- Atención al detalle
- Manejo avanzado de Office
- Manejo avanzado Excel
- Manejo softwares ERP
- Manejo programas contables
- Manejo COBOL Visual COBOL
- Manejo SQL ERC
- Manejo de bases de datos

# **LUIS ANGEL TELLEZ ROJAS**

### **TECNOLOGO CONTABLE Y FINANCIERO**

# **EXPERIENCIA PROFESIONAL**

#### **COSCHOOL S.A.S**

| Analista Contable y Admón.

Feb 2021 - Ene 2022

- Asegurar el registro de las operaciones contables.
- Apoyar la elaboración de Estados Financieros.
- Control y elaboración del ciclo de Tesorería.
- Liquidación de Impuestos y atención de requerimientos gubernamentales.
- Análisis, creación y desarrollo de informes y bases de datos

Teléfono: 6954121 Jefe Inmediato: Adriana López

#### **TEXTILES SWANTEX S.A**

**Analista Contable** 

Dic 2015 - Feb 2020

- Coordinación de actividades y manejo de personal según objetivos
- Seguimiento al ciclo contable y elaboración de Estados Financieros
- > Implementación y mejoramiento de Procesos y procedimientos.
- Análisis, creación y desarrollo de informes y bases de datos

Teléfono: 3703323 Jefe Inmediato: Janeth Contreras

#### CIA DE VIGILANCIA PPH Ltda. |

**Auxiliar Contable** 

Feb 2015 - Sep 2015

- > Implementación Procesos y procedimientos nuevos, Consolidación.
- Manejo de Personal, desarrollo trato y capacidad servicio al cliente.
- Desarrollo implementación aplicativo cartera, Generación informes.

Teléfono: 614 9961 Sonia Álvarez Jefe Inmediato:

#### Of. CONTABLE SONIA ALVAREZ **Asistente Contable**

Sept 2013 - Sep 2014

- > Fortalecimiento relaciones interpersonales y profesionales
- Consolidación capacidad de negociación y manejo de contratos.
- Explotación del potencial FreeLancer de la carrera contable.

Teléfono: 318 659 5453 Jefe Inmediato: Sonia Álvarez

# FORMACION ACADEMICA

# Tecnólogo "Contabilidad y Finanzas"

SENA Centro de Servicios Financieros

Junio 2016

Técnico "Contabilización Op. Comerciales y financieras"

SENA Centro de Servicios Financieros

Noviembre 2013

Bachiller Técnico "Énfasis en Contabilidad y Finanzas"

IED INEM Francisco de Paula Santander

Diciembre 2013

**IDIOMAS** 

**Español:** Nativo

Inglés:

ΒI